Soy una persona que mejora cada día en todos los sentidos. Llevo mis principios conmigo a donde sea que vaya, los cuales son el respeto, amor, empatía y sinceridad.

" Dentro de 20 años lamentaras mas las cosas que no hiciste, que las que hiciste "

Educación

2012 - 2014 IPET №66 Dr. José Antonio Balseiro Electrónica

2015 - 2017 Escuela Normal Superior Dr. Alejandro Carbó Bachiller orientado en ciencias sociales

2014 - 2014 Escuela de chefs, Instituto Mariano Moreno Curso en Catering para eventos

2022 - ISPC - Instituto politecnico de Cordoba Actualidad Desarrollo web y aplicaciones (Programación)

Experiencia

2015-10 Encargado de cocina
2020-02 Brindar Eventos
Logística del catering durante un evento.
Conducción de mozos.

2015-05 **Operador y Asistente de Sonido.**2020-02 Lufer Hermanos, Sistemas de Sonido.

Operación de consolas de sonido e iluminación.

Armado de escenarios en vivo.

2020-02 **Preventista / Representante**2021-11 Panificadora Ilarina
Venta y Distribución de productos alimenticios.

2021-03 **Luthier**Actualidad **Taller Cara De Palo**Atencion de cliente, presupuestos, devoluciones, cierre nocturno del negocio.

2020-05 **Chofer**Actualidad Traslados privados

Cuento con vehiculo utilitario y carnet vigente B1 Ofrezco servicios de traslados, mudanzas y fletes.

Martín David Fernández



Perfil

Email david.fdz700@gmail.com

Teléfono 0351-2111908

DirecciónGuanasacate 2824

Fecha de nacimiento 07 / 09 / 1998

Habilidades

Ingles ****

Manejo de PC ****

Conocimientos de electrónica y electricidad

Conocimiento de hardware y asesoría para armado de PC.

Paquete Office ★★★★

Trabajo manual sobre ★★★ la madera